【裁判字號】    99,台上,7924
【裁判日期】    991216
【裁判案由】    違反商業會計法
【裁判全文】
最高法院刑事判決            九十九年度台上字第七九二四號
上  訴  人  藍憲興
上列上訴人因違反商業會計法案件，不服台灣高等法院中華民國
九十九年九月三十日第二審判決（九十九年度上訴字第二六一三
號，起訴案號：台灣桃園地方法院檢察署九十八年度偵緝字第一
六０八號），提起上訴，本院判決如下：
    主  文
上訴駁回。
    理  由
按刑事訴訟法第三百七十七條規定，上訴於第三審法院，非以判
決違背法令為理由，不得為之。是提起第三審上訴，應以原判決
違背法令為理由，係屬法定要件。如果上訴理由書狀並未依據卷
內訴訟資料，具體指摘原判決不適用何種法則或如何適用不當，
或所指摘原判決違法情事，顯與法律規定得為第三審上訴理由之
違法情形，不相適合時，均應認其上訴為違背法律上之程式，予
以駁回。本件原判決維持第一審依牽連犯關係，從一重論處上訴
人藍憲興共同連續商業負責人，以明知為不實之事項，而填製會
計憑證罪刑之判決，駁回其在第二審之上訴。已詳敘認定犯罪事
實之依據及憑以認定之理由，並對上訴人否認犯罪之辯詞，如何
不足採信，依據卷內資料予以指駁及說明。從形式上觀察，原判
決並無任何違背法令之處。查原判決既採取林於楨、林建宏所為
上訴人與徐金浩同往會計事務所請求辦理公司變更登記等不利上
訴人之指訴，資為論罪基礎，自係摒棄不採彼等所陳對上訴人無
印象等有利部分，而原判決未說明證據取捨之心證理由，雖有欠
洽，但與判決主旨尚無所影響。再刑事訴訟法第三百七十九條第
十款所謂應調查之證據，係指與待證事實有重要關係，在客觀上
認為有調查之必要且能調查者而言。上訴人在原審並未聲請向財
政部台灣省北區國稅局函查原判決附表所示之統一發票是否為上
訴人所開立，亦未聲請傳訊證人賴姿蓉、賴姿穎、陳登美、呂佶
倫、徐金浩，原審以事證明確，未依職權為無益之調查及傳訊，
要難謂有應於審判期日調查之證據未予調查之違法。至上訴人雖
因另案酒醉駕車經警察查獲，然原判決已說明司法警察係待上訴
人清醒後製作筆錄，難認上訴人因酒醉影響供述之任意性，所為
論述與經驗法則無違，自不能任意指為違法。其餘上訴意旨置原
判決之論敘於不顧，仍執陳詞為事實上之爭辯，並對原審採證認
事之職權行使，任意指摘，難謂已符合首揭法定上訴要件，其上
訴違背法律上之程式，應予駁回。又上訴人所犯稅捐稽徵法第四
十三條第一項幫助他人逃漏稅捐部分，依刑事訴訟法第三百七十
六條第一款規定，本不得上訴於第三審法院；而其牽連犯之重罪
即填製不實會計憑證部分之上訴，既應從程序上駁回，則輕罪之
此部分上訴即為法所不許，應併駁回之。
據上論結，應依刑事訴訟法第三百九十五條前段，判決如主文。
中    華    民    國  九十九  年   十二   月   十六   日
                      最高法院刑事第十三庭
                          審判長法官  陳  世  淙  
                                法官  陳  東  誥  
                                法官  陳  世  雄  
                                法官  何  菁  莪  
                                法官  施  俊  堯  
本件正本證明與原本無異
                                      書  記  官  
中    華    民    國  九十九  年   十二   月  二十一  日
                                                      Ｅ

司法院資訊處製作；財團法人民間司法改革基金會備份。
